【裁判字號】    97,訴,1058
【裁判日期】    971022
【裁判案由】    損害賠償
【裁判全文】
臺灣桃園地方法院民事判決              97年度訴字第1058號
原      告  甲○○
訴訟代理人  乙○○
被      告  丙○○
            丁○○
上列當事人間因本院96年易字第1470號竊盜案件，原告提起附帶
民事訴訟（97年度附民字第31號），經本院刑事庭移送前來，本
院於民國九十七年十月一日言詞辯論終結，判決如下：
    主  文
被告丁○○應給付原告新台幣壹佰壹拾伍萬零肆佰元，及自民國
九十七年六月四日起至清償日止，按年利率百分之五計算之利息
。
原告其餘之訴駁回。
訴訟費用由被告丁○○負擔十六分之十一，餘由原告負擔。
本判決第一項於原告以新台幣參拾捌萬參仟元為被告丁○○供擔
保後得假執行。
原告其餘假執行之聲請駁回。
    事實及理由
一、被告丙○○、丁○○未於最後言詞辯論期日到場，核無民事
    訴訟法第386 條各款所列情形，依原告之聲請，由其一造辯
    論而為判決。
二、原告主張：被告丙○○、丁○○於民國96年3 月12日下午共
    同侵入原告之住所，並毀損鋁門窗鐵條及玻璃，竊取原告所
    有之物，計有「focal 含中置 (cc-908) 、擴大機（denon2
    805） 、、後級 (（otel1080）、dvd 錄放影機（pioneer
    dvr-541） 、接收器度sonykds-r60xbri sxrd（1920*1080
    ）、音圓點歌機1d400 、卡拉ok（含混音器、amp） 、琥珀
    玉石1 條、鈦金1 條、玉墜1 條、黑碧璽含白玉1 個、虎眼
    石1 組、水晶手鐲1 組、耶穌出世1 組、LV皮包5 個、西德
    製皮衣3 件、NIKE外套1 件、翡翠玉葫蘆1 個、存錢筒一個
    含外幣、筆記型電腦、SK2 化妝品一組、如意青玉一件及現
    金」損失共計約為新台幣（下同）160 萬元，而被告2 人由
    本院96年易字第1470號及97年審易字第47號審理中，爰依刑
    事訴訟法第487 條第1 項之規定提起附帶民事訴訟，並依民
    法第187 、185 、196 條請求160 萬元之損害賠償；聲明：
    （一）被告2 人應連帶賠償原告160 萬元，及自刑事附帶民
    事起訴狀繕本送達之翌日起至清償日止，按年息百分之五計
    算之利息。（二）請求供擔保宣告准為假執行。
三、被告丁○○不願於言詞辯論期日到場 (參本院卷丁○○之出
    庭意見表)，亦未提出準備書狀作何聲明或陳述。
四、被告丙○○則以: 本件係被告丁○○借被告丙○○之母所有
    之自小客車去行竊，被告丙○○亦因此被判刑1 年，如原告
    欲索賠，應向被告丁○○請求，原告向丙○○求償160 萬元
    部分，應無理由。並聲明：請求駁回原告之訴及假執行之聲
    請，訴訟費用由原告負擔。
五、原告主張：被告丙○○、丁○○共同竊取伊所有價值超過16
    0 萬元之物品，其等共同為侵權行為，致伊受有損害等語。
    然此為被告丙○○所否認，並以前揭情詞置辯，則本件所應
    審究者厥為：
(一)被告丙○○有無共同竊取原告所有物品之共同侵權行為？
(二)原告請求被告給付160 萬元，有無理由？茲分別論述如下：
(三)按「當事人主張有利於己之事實，就其事實有舉證責任」，
    民事訴訟法第277 條前段定有明文。原告主張被告丙○○有
    其所指之共同侵權行為，固據提出證人邱德銘96年3 月16日
    之警詢筆錄為證，然觀之證人邱德銘該日之警詢筆錄乃記載
    : 「於96年3 月12日13時許，駕車經過案發地點，發現福特
    FOCUS 五門黑色自小客車停放於門前，大約14 時 許該車又
    停放於我住處附近之路旁，駕駛人下車東張西望，約16時20
    分許，我駕車經過案發時地，發現大門旁的小門被打開，我
    就通知甲○○。我看的人為男性、170 公分高。著深色上衣
    。丙○○不是我當時所見到的人。」則上開證人即無法證明
    被告丙○○有原告所指竊取財物之侵權行為；至原告主張證
    人范良日證稱: 「我於96年3 月12 日12 日20分許在家中聽
    到隔壁赤欄村赤牛欄47之3 號門外有人呼叫: 『小姐有在嗎
    』，我就告訴他們: 『他們去上班了』，過了一會兒，他們
    開一部黑色自小客車停放在我門前廣場，當時2 人下車到我
    家向我借廁所，其中1 人趁機到我2 樓，約12時40分許我到
    田裡工作，約16時許，發現小門被打開。丙○○及丁○○為
    我當天見到的人。」等語縱令屬實，亦不能據以推論「原告
    失竊之財物即為被告丙○○所竊取」。此外，原告並未提出
    其他證據證明被告確有其所指竊取財物之行為，僅一再臆測
    被告丙○○與其餘被告丁○○共同竊取財物等情尚難認屬有
    據，原告該部分之主張自難信為真實。原告既無法證明被告
    丙○○有其所指之共同侵權行為，則其請求被告丙○○賠償
    損害，自屬無據。
(四)原告主張：被告丁○○於96年3 月12日，侵入原告住所竊取
    原告之focal 含中置 (cc-908) 、擴大機（denon2 805）、
    、後級 (（otel1080）、dvd 錄放影機（pioneer dvr-541
    ）、接收器度sonykds-r60xbri sxrd（1920*1080） 、音圓
    點歌機1d400 、卡拉ok（含混音器、am p）、琥珀玉石1 條
    、鈦金1 條、玉墜1 條、黑碧璽含白玉1 個、虎眼石1 組、
    水晶手鐲1 組、耶穌出世1 組、LV皮包5 個、西德製皮衣3
    件、NIKE外套1 件、翡翠玉葫蘆1 個、存錢筒一個含外幣、
    筆記型電腦、SK2 化妝品一組、如意青玉一件及現金，致原
    告受有損害，被告因此竊盜行為，並經本院刑事庭判處有期
    徒刑1 年，減為有期徒刑6 月確定等情，業據其提出物品價
    目表為證，復經本院調閱本院97年度審易字第47號刑事案卷
    無訛，而被告未於準備程序或言詞辯論程序到庭，亦未提出
    任何書狀作何聲明或陳述，被告丁○○於上開刑事案審理中
    均已自認，應認原告主張被告竊取其所有之等物品為真實。
    原告既確實因上述竊盜行為而受有前述損害，而此部分之損
    害金金額除其中如附表二部分係原告自行申告部分，為原告
    自行製作；或係銀行未列消費品項之帳單，無法得知告買之
    物為何；或經贓物認領，是不能作為證據使用。其餘附表一
    為有證據之部分經計算金額應為1,150, 400元，而其所受損
    害與被告之竊盜行為間，有相當之因果關係，自堪認定。
六、按因故意或過失，不法侵害他人之權利者，負損害賠償責任
    ；民法第184 條第1 項前段定有明文。本件被告丁○○因竊
    取原告上述物品，致原告受有上述1,150,400 元損害之行為
    ，既經認定，被告丁○○對原告因而所受之損害，自應負賠
    償責任。綜上所述，原告基於侵權行為之損害賠償請求權，
    請求被告丁○○賠償1,150,400 元及自本起訴狀繕本送達之
    翌日即97年6 月4 日起至清償日止，按年利率百分之五計算
    之利息，為有理由，應予准許。逾此部分所為之請求，為無
    理由，均應駁回之。本件原告聲請預供擔保，請求宣告假執
    行，就其勝訴部分，核無不合，應予准許，至其敗訴部分，
    原告假執行之聲請亦失所附麗，亦併予駁回。
七、本件事證已臻明確，兩造其餘陳述及攻擊防禦方法，經審酌
    後核與判決結果不生影響，不再一一論述，附此敘明。
八、據上論結，本件原告之訴為一部有理由，一部無理由，依民
    事訴訟法第79條、第390 條第2 項、第385 條第1 項，判決
    如主文。
中    華    民    國    97    年    10    月    22    日
                  民事第一庭    法  官  陳婉玉
以上正本係照原本作成
如對本判決上訴，須於判決送達後20日內向本院提出上訴狀
中    華    民    國    97    年    10    月    23    日
                                書記官  謝泓哲


司法院資訊處製作；財團法人民間司法改革基金會備份。
